臺灣高等法院臺南分院刑事判決
　　　　　　　　　　　　　　　　 94年度上易字第272號　Ａ
上　訴　人
即　被　告　乙○○
選任辯護人　劉錦勳　律師
　　　　　　黃俊達　律師
　　　　　　莊信泰　律師
上列上訴人因違反商標法案件，不服臺灣臺南地方法院94年度易
字第181號中華民國94年4月29日第一審判決（起訴案號：臺灣臺
南地方法院檢察署93年度偵字第 10979號），提起上訴，被告就
犯罪事實為有罪之陳述，經本院裁定進行簡式審判程序，判決如
下：
    主  文
原判決撤銷。
乙○○連續明知為未得商標權人同意，於同一商品，使用相同之
註冊商標之商品而販賣，累犯，處有期徒刑陸月，如易科罰金，
以參佰元折算壹日。扣案如附表所示之物均沒收。
    事  實
一、乙○○前因違反商標法等案件，於民國88年 3月23日，經本
    院，以88年度上易字第 155號判處有期徒刑六月確定，於88
    年 4月15日易科罰金執行完畢；復因違反商標法案件，於92
    年12月15日，經臺灣臺南地方法院以92年度南簡字第1331號
    判處有期徒刑六月確定，甫於93年 2月26日易科罰金執行完
    畢。猶不知悔改，明知「ＣＨＡＮＥＬ」、「ＶＡＣＨＥＲ
    ＯＮ　ＣＯＮＳＴＡＮＴ　ＩＮ」、「ＢＵＲＢＥＲＲＹ」
    、「ＧＵＣＣＩ」、「ＣＡＲＴＩＥＲ」、「ＰＩＡＧＥＴ
    」、「ＤＵＮＨＩＬＬ」、　「ＯＭＥＧＡ」、「ＭＯＮＴ
    ＢＬＡＮＣ」、「ＲＯＬＥＸ」、「ＰＡＴＥＫ　ＰＨＩＬ
    ＩＰＰＥ」、「ＲＡＤＯ」、「ＬＯＮＧＩＮＥＳ」、「Ｔ
    ＡＧ　ＨＥＵＥＲ」、「ＡＰ　ＡＵＤＥＭＡＲＳ　ＰＩＡ
    ＵＥＴ」、「ＣＯＲＵＭ」、「寶格麗ＢＶＬＧＡＲＩ」、
    「Ｉ. Ｗ. Ｃ」、「ＰＡＮＥＲＡＩ」、「ＳＥＩＫＯ」、
    「ＦＲＡＮＣＫ　ＭＵＬＬＥＲ」、「ＣＨＲＩＳＴＩＡＮ
    　ＤＩＯＲ」、「ＣＨＯＰＡＲＤ」、「ＬＯＵＩＳ　ＶＵ
    ＴＴＯＮ」、「赫梅氏ＨＥＲＭＥＳ」、「ＭＥＲＣＥＤＥ
    Ｓ─ＢＥＮＺ」、「ＦＥＲＲＡＲＩ」、「ＯＲＩＳ」、「
    ＦＥＮＤＩ」、「愛其華ＯＧＩＶＡＬ」等商標名稱圖樣，
    分別係經如附表所示等商標權人向我國經濟部中央標準局（
    已改制為經濟部智慧財產局）申請註冊登記，經核准取得指
    定使用於各種鐘錶等商品之商標權，現仍於商標權期間內，
    且上開商標權人所生產製造使用上開商標圖樣之商品，在國
    際及國內市場均行銷多年，具有相當之聲譽，為業者及一般
    消費大眾所熟知，屬相關大眾所共知之商標及商品，竟仍意
    圖營利，基於販賣之概括犯意，先於93年 6月下旬某日，明
    知綽號「阿裕」真實姓名年籍不詳之成年男子，所販售如附
    表編號一至二十九所示之商品，為未得上開商標權人之同意
    而擅自於同一商品使用相同於上開商標權人註冊商標之商品
    ，及如附表編號三十所示之同一商品，則係以近似「愛其華
    ＯＧＩＶＡＬ」之「ＯＤＩＶＡＬ」英文商標部分（原起訴
    「使用相同之商標，嗣經公訴蒞庭檢察官於原審法院更正為
    「使用近似之商標」），為未得上開商標權人之同意而擅自
    於同一商品使用近似於上開附表編號三十所示商標權人註冊
    商標（英文部分）之商品，有致相關消費者混淆誤認之虞，
    仍以每只手錶進價新臺幣（下同）三百元至七百元不等之價
    錢而販入後，並以攜帶仿冒手錶至客戶住處讓客戶挑選之方
    式，以每只手錶一千元至一千二百元不等之價格，出售與不
    特定顧客賺取差價牟利，已連續出售約六、七十支。迄於同
    年9月6日，為警持臺灣臺南地方法院核發之搜索票，在臺南
    市○區○○路七號「十八號生活茶飲」、臺南縣永康市○○
    路二０七巷五三號二樓及停放在臺南市○區○○路五十八巷
    十二弄之車牌號碼３Ｓ─2886號自小客車內查獲，並扣得蘇
    銘峰所有如附表所示之仿冒手錶505只。
二、案經高雄縣警察局鳳山分局報告臺灣臺南地方法院檢察署檢
    察官偵查起訴。
    理  由
壹、認定犯罪事實所憑之證據及理由
  一、上揭事實，業據上訴人即被告乙○○於警詢、偵查中、原
      審及本院審理時迭次坦白承認，核與告訴代理人甲○○指
      訴之情節大致相符，並有原審法院核發之搜索票二紙、高
      雄縣政府警察局鳳山分局搜索扣押筆錄三份、扣押物暨查
      獲現場照片六十八幀、薈萃商標協會臺灣聯絡處（原瑞士
      鐘錶同業工會）所出具之鑑定證明書二紙、海巡署高雄縣
      機動查緝隊扣押物品目錄表一份、經濟部智慧財產局商標
      資料檢索三十紙附卷（警卷第18頁至第40頁、第42頁至第
      62頁、第64頁至第72頁、第84頁、第85頁、第87頁至第11
      8 頁，偵查卷第27頁）可稽，復有如附表所示仿冒手錶五
      百零五只扣案可資佐證符。此外，扣案近似附表編號三十
      商標權人註冊商標「ＯＧＩＶＡＬ」之仿冒手錶七十二只
      ，其近似之英文商標為「ＯＤＩＶＡＬ」乙情，業據原審
      及本院當庭勘驗屬實（本院卷第24頁）。
  二、綜合上開補強證據，足資擔保被告前述自白，與事實相符
      ，應堪認該部分可信屬實。是本件證明確，被告販賣仿冒
      商標商品之犯行，堪予認定。
貳、論罪科刑之理由
  一、查被告乙○○意圖營利，基於販賣之概括犯意，於93年 6
      月下旬某日，明知綽號「阿裕」真實姓名年籍不詳之成年
      男子，所販售如附表所示之手錶，係仿冒品，侵害如附所
      示之商標註冊權人之商標專用權（附表編號一至二十九為
      使用相同之註冊商標，附表編號三十係使用近似之註冊商
      標），仍以每只手錶進價三百元至七百元不等之價錢，販
      入如附表所示仿冒手錶之行為，並以每只手錶一千元至一
      千二百元不等之價格，出售與不特定顧客賺取差價牟利，
      已連續出售約六、七十支。核被告乙○○所為，係犯商標
      法第82條販賣商標法第81條第1款使用相同註冊商標之商
      品罪，及第81條第2款使用似近註冊商標之商品罪。
  二、又按商標法第62條第1款規定，其處罰之犯罪行為，固指
      於同一商品或同類商品，使用相同或近似於他人註冊商標
      二種情形，但使用「相同」於他人註冊商標與使用「近似
      」他人註冊商標二種犯罪態樣，均屬獨立之處罰對象，此
      觀最高法院78年度台上字第4542號判決意旨可明。被告先
      後多次販售仿冒相同（附表編號一至二十九）、及近似（
      附表編號三十）他人註冊商標之同一商品之行為，時間緊
      接，所犯為構成要件相同之罪名，顯係基於概括犯意為之
      ，為連續犯，應依刑法第56條規定論以情節較重之販賣同
      一商品使用相同註冊商標之商品罪，並依法加重其刑。
  三、被告以一販賣之行為，侵害多家公司之商標權，屬想像競
      合犯，應依刑法第55條前段之規定，從一重處斷。
  四、被告前因違反商標法案件，於92年12月15日，經臺灣臺南
      地方法院以92年度南簡字第1331號判處有期徒刑六月確定
      ，甫於93年 2月26日易科罰金執行完畢，有臺灣臺南地方
      法院檢察署刑案資料查註紀錄表及臺灣高等法院被告全國
      前案紀錄表各一份在卷可按，其於五年之內再犯本件有期
      徒刑以上之罪，為累犯，依法應加重其刑，併依刑法第70
      條之規定，遞加重其刑。
參、撤銷改判之理由
  一、原審依上開事證，予以論罪科刑，固非無據，然查：
    (一)被告連續販賣如附表編號一至二十九使用相同之註冊商標
      之商品，及附表編號三十使用近似之註冊商標之商品，揆
      諸前揭最高法院78年度台上字第4542號判決意旨，原應分
      別觸犯商標法第82條販賣商標法第81條第1款使用相同註
      冊商標之商品罪，及第81條第2款使用似近註冊商標之商
      品罪，然其多次販賣行為，時間緊接，係基於概括犯意，
      且該當商標法第82條之同一犯罪構成要件，應為連續犯，
      並論以情節較重之販賣同一商品使用相同註冊商標之商品
      罪。原判決未依連續犯，論以情節較重之使用相同註冊商
      標之商品一罪，而同時併論使用相同及近似商標之商品罪
      ，揆諸前揭說明，於法自有未合。
    (二)被告於原審法院判決後，已與告訴人和解，取得告訴人之
      原諒，並依告訴人之要求，向台灣世界展望會、紅十字會
      台灣分會台南市支會、創世基金會台南分會及台南家扶中
      心等公益團體捐款或捐醫療器材計四十萬元，有各公益團
      體之收據共七紙附卷可稽，原判決未及審酌為量刑之參考
      ，亦有不當。
  二、依上所述，被告上訴意旨，指摘原判決量刑過重，核屬有
      據，且原判決並有前揭可議之處，自應由本院將原判決予
      以撤銷改判，以期適法。
    (一)爰審酌被告乙○○前因違反商標法等案件，前已有二次違
      反商標法之前科，有上開刑事判決、臺灣臺南地方法院檢
      察署刑案資料查註紀錄表及臺灣高等法院被告全國前案紀
      錄表各一份存卷可憑，猶不知悔改，再犯本件商標法案件
      ，固不宜輕縱，惟審之被告於原審法院判決後，已與告訴
      人和解，取得告訴人之原諒，此據告訴人代理人陳明在卷
      （本院卷第50頁），並依告訴人之要求，向台灣世界展望
      會、紅十字會台灣分會台南市支會、創世基金會台南分會
      及台南家扶中心等公益團體捐款或捐醫療器材計四十萬元
      ，有各公益團體之收據共七紙附卷可稽，並審酌被告之犯
      罪動機、目的、手段、販賣之期間與規模、每只手錶販售
      所得之利益，及被告係家中獨子，母親林文子患有高血壓
      、關節炎、疑似類風溼性關節炎、胃腸功能失調、腰痛、
      右膝疼痛、退化性關節炎等疾病，行動不便須旁人照顧，
      且被告現於「馬之林餐廳」擔任廚房工作等生活狀況，有
      戶籍謄本一份、診斷證明書二紙及員工職務證明書一紙附
      卷（偵查卷第31頁，本院卷第30頁至第32頁）可參，暨犯
      罪後坦承犯行態度尚佳等一切情狀，量處如主文第二項所
      示之刑，並諭知易科罰金之折算標準，以資懲儆。
    (二)扣案如附表所示之仿冒商品手錶五百零五只，係被告本案
      販賣之商品，不問屬於犯人與否，均應依商標法第83條之
      規定，宣告沒收之。
肆、適用之法律
  一、刑事訴訟法第369條第1項前段、第364條、第299條第1項
      前段、第273條之1第1項。
  二、商標法第82條、第83條。
  三、刑法第11條前段、第56條、第55條、第47條。
本案經檢察官張太龍到庭執行職務。
中　　華　　民　　國　　94　　年　　8 　　月　　9 　　日
                  刑事第四庭    審判長法　官　鄭文肅
                                      法　官　林勝木
                                      法　官　蔡美美
以上正本證明與原本無異。
不得上訴。
　　　　　　　　　　　　　　　　　　　書記官　蔡振豐
中　　華　　民　　國　　94　　年　　8 　　月　　10　　日
附錄法條：
商標法第81條：
未得商標權人或團體商標權人同意，有下列情形之一者，處三年
以下有期徒刑、拘役或科或併科新臺幣20萬元以下罰金：
一  於同一商品或服務，使用相同之註冊商標或團體商標者。
二  於類似之商品或服務，使用相同之註冊商標或團體商標，有
　　致相關消費者混淆誤認之虞者。
三  於同一或類似之商品或服務，使用近似於其註冊商標或團體
　　商標之商標，有致相關消費者混淆誤認之虞者。
商標法第82條：
明知為前條商品而販賣、意圖販賣而陳列、輸出或輸入者，處一
年以下有期徒刑、拘役或科或併科新臺幣 5 萬元以下罰金。
附表：
┌───┬────────────┬──────┬─────────────┐
│編號　│　商　　　　標　　　　　│商　 品　　 │　　商標權人　　　　　    │
├───┼────────────┼──────┼─────────────┤
│ 一　 │ＣＨＡＮＥＬ　　　　　　│手錶十九只　│瑞士商香奈兒股份有限公司　│
├───┼────────────┼──────┼─────────────┤
│ 二　 │ＬＯＵＩＳ　ＶＵＩＴＴ  │手錶三十只　│法商路易威登馬爾悌耶公司　│
│      │ＯＮ                    │            │                          │
├───┼────────────┼──────┼─────────────┤
│ 三　 │ＢＵＲＢＥＲＲＹ　　　　│手錶二只　　│英商布拜里公司　　　　　　│
├───┼────────────┼──────┼─────────────┤
│ 四　 │ＶＡＣＨＥＲＯＮ　ＣＯＮ│手錶三十四只│瑞士商瑞奇蒙國際股份有限公│
│　　　│ＳＴＡＮＴＩＮ　　　　　│　　　　　　│司                        │
├───┼────────────┼──────┼─────────────┤
│ 五　 │ＰＩＡＧＥＴ　　　　　　│手錶十八只　│同上　　　　　　　　　　　│
├───┼────────────┼──────┼─────────────┤
│ 六　 │Ｉ.Ｗ.Ｃ　　　　　　　　│手錶五只　　│同上　　　　　　　　　　　│
├───┼────────────┼──────┼─────────────┤
│ 七　 │ＧＵＣＣＩ　　　　　　　│手錶三十五只│義大利商固喜歡固喜公司　　│
├───┼────────────┼──────┼─────────────┤
│ 八　 │ＳＡＮＴＯＳ　ＤＥ　ＣＡ│手錶六十二只│荷蘭商卡地亞國際公司　　　│
│　　　│ＲＴＩＥＲ　　　　　　　│　　　　　　│　                        │
├───┼────────────┼──────┼─────────────┤
│ 九　 │ＯＦＦＩＣＩＮＥ　ＰＡＮ│手錶四只　　│同上　　　　　　　　　　　│
│　　　│ＥＲＡＩ　ＦＩＲＥＮＺＥ│　　　　　　│　　　　　　　　　　　　　│
├───┼────────────┼──────┼─────────────┤
│ 十　 │ＤＵＮＨＩＬＬ　　　　　│手錶十二只　│英商奧佛雷旦喜股份有限公司│
├───┼────────────┼──────┼─────────────┤
│十一　│ＯＭＥＧＡ　　　　　　　│手錶十七只　│瑞士商亞米茄股份有限公司  │
├───┼────────────┼──────┼─────────────┤
│十二　│ＭＯＮＴＢＬＡＮＣ　　　│手錶十一只　│德商萬寶龍文具有限公司　　│
├───┼────────────┼──────┼─────────────┤
│十三　│ＲＯＬＥＸ　　　　　　　│手錶三十二只│瑞士商瑞士勞力士錶廠　　　│
├───┼────────────┼──────┼─────────────┤
│十四　│ＰＡＴＥＫ　ＰＨＩＬＩＰ│手錶十五只　│瑞士商派特飛力浦公司　　　│
│　　　│ＰＥ　　　　　　　　　　│　　　　　　│　                        │
├───┼────────────┼──────┼─────────────┤
│十五　│ＲＡＤＯ　　　　　　　　│手錶十七只　│瑞士商雷達鐘錶有限公司　  │
├───┼────────────┼──────┼─────────────┤
│十六　│ＬＯＮＧＩＮＥＳ　　　　│手錶七只　　│瑞士商佛朗西龍隆吉那鐘錶有│
│      │                        │            │股公司                    │
├───┼────────────┼──────┼─────────────┤
│十七　│ＴＡＧ　ＨＥＵＥＲ　　  │手錶一只　　│瑞士商達格豪雅公司　　　　│
├───┼────────────┼──────┼─────────────┤
│十八　│ＡＰ　ＡＵＤＥＭＡＲＳ  │手錶十只　　│瑞士商奧德曼必固控股公司　│
│　　　│ＰＩＧＵＥＴ　　　　　　│　　　　　　│　                        │
├───┼────────────┼──────┼─────────────┤
│十九　│ＣＯＲＵＭ　　　　　　　│手錶七只　　│瑞士商崑崙錶股份有限公司  │
├───┼────────────┼──────┼─────────────┤
│二十　│寶格麗ＢＶＬＧＡＲＩ　　│手錶三只　　│義大利商普魯嘉里公司　　　│
├───┼────────────┼──────┼─────────────┤
│二十一│ＳＥＩＫＯ　ＳＵＰＥＲＩ│手錶一只　　│日商精工股份有限公司　　　│
│　　　│ＯＲ　　　　　　　　　　│　　　　　　│　　　　　　　　　　　　　│
├───┼────────────┼──────┼─────────────┤
│二十二│ＲＦＲＡＮＣＫ　ＭＵＬＬ│手錶五十只　│英商ＦＭＴＭ銷售公司　　　│
│      │Ｅ                      │            │                          │
├───┼────────────┼──────┼─────────────┤
│二十三│ＣＨＲＩＳＴＩＡＮ　ＤＩ│手錶五只　　│法商克麗絲汀迪奧高巧股份有│
│　　　│ＯＲ　　　　　　　　　　│　　　　　　│限公司　　　　　　　　　　│
├───┼────────────┼──────┼─────────────┤
│二十四│ＣＨＯＰＡＲＤ　　　　　│手錶二十八只│瑞士商查浦德國際股份有限公│
│      │                        │            │司                        │
├───┼────────────┼──────┼─────────────┤
│二十五│赫梅氏ＨＥＲＭＥＳ　　　│手錶一只　　│法商埃爾梅斯國際　　　　　│
├───┼────────────┼──────┼─────────────┤
│二十六│ＭＥＲＣＥＤＥＳ-ＢＥＮ │手錶一只　　│德商戴姆勒克萊斯勒股份有限│
│　　　│Ｚ　　　　　　　　　　　│　　　　　　│公司　　　　　　　　　　　│
├───┼────────────┼──────┼─────────────┤
│二十七│ＳＣＵＤＥＲＩＡ　ＦＥＲ│手錶二只　　│義大利商費拉里公司　　　　│
│　　　│ＲＡＲＩ　　　　        │　　　　　　│　                        │
├───┼────────────┼──────┼─────────────┤
│二十八│ＯＲＩＳ　　　　　　　　│手錶一只　　│瑞士商歐力斯股份有限公司  │
├───┼────────────┼──────┼─────────────┤
│二十九│ＦＦ　ＦＥＮＤＩ　　　　│手錶三只　　│義大利商芬蒂艾德有限公司　│
├───┼────────────┼──────┼─────────────┤
│三十　│愛其華ＯＧＩＶＡＬ　　　│手錶七十二只│凡宇國際有限公司　　　　　│
└───┴────────────┴──────┴─────────────┘
